臺灣高等法院刑事判決　　　　　　　　 96年度上易字第845號
上　訴　人　臺灣板橋地方法院檢察署檢察官
被　　　告　乙○○
　　　　　　甲○○
上列上訴人因被告等贓物案件，不服臺灣板橋地方法院95年度易
字第2478號，中華民國96年2 月26日第一審判決（起訴案號：臺
灣板橋地方法院檢察署95年度偵字第2950號、第7574號），提起
上訴，本院判決如下：
    主  文
上訴駁回。
    事實及理由
一、本案經本院審理結果，認第一審以被告乙○○收受贓物犯刑
    法第349條第1項之收受贓物罪，判處有期徒刑3 月，並諭知
    易科罰金之折算標準；另對被告甲○○為無罪之判決，原審
    認事用法，均無不當，應予維持，並引用第一審判決書記載
    之事實、證據及理由（如附件。至於原審雖於理由欄內說明
    易科罰金標準新舊法之比較適用，惟於主文欄內僅諭知「如
    易科罰金以參佰元折算壹日」，而漏未諭知「即新台幣玖佰
    元」，且據上論斷欄漏引現行法規所定貨幣單位折算新台幣
    條例第二條，均應予補正，附此敘明）。
二、檢察官上訴意旨略以：被告乙○○自始否認犯行毫無悛悔之
    意，且犯後態度不佳，原審僅量處有期徒刑3 月顯屬過輕；
    另被告甲○○於原審準備程序中自承：當日親見「吳嘉瑋」
    手持證件，且有聽聞「吳嘉瑋」稱證件要寄放在乙○○家裡
    乙節，顯與證人即同案被告乙○○證詞相悖，原判決未予斟
    酌，即有未洽，爰提起上訴，撤銷原判決。經查：
（一）被告乙○○部分：按量刑輕重，係屬事實審法院得依職權
      自由裁量之事項，苟已斟酌刑法第57條各款所列情狀而未
      逾越法定刑度，不得遽指為違法。原判決於量刑時，已就
      被告乙○○之品性、智識、本案收受贓物之動機、犯罪情
      節、犯罪所生之危害及犯後態度等一切情狀，予以綜合考
      量，而量處有期徒刑3月，尚屬妥當，檢察官此部分之上
      訴，為無理由，應予駁回。
（二）被告甲○○部分：按共同正犯須有共同犯罪之意思，始能
      成立。縱依被告甲○○所自承有親見「吳嘉瑋」手持證件
      ，且親聞「吳嘉瑋」稱證件要寄放乙○○處之事實，惟「
      吳嘉瑋」所交付證件之對象，乃同案被告乙○○，而非被
      告甲○○，被告甲○○既無收受之意思，亦無收受之事實
      ，自難憑此認定被告甲○○與同案被告乙○○共犯本件收
      受贓物之犯行，檢察官此部分之上訴亦難認有理由，應予
      駁回。
據上論斷，應依刑事訴訟法第373條、第368條，判決如主文。
本案經檢察官蔡薰慧到庭執行職務。
中　　華　　民　　國　　96　　年　　5　　 月　　24　　日
　　　　　　　　　刑事第十二庭  審判長法　官 蔡永昌
　　　　　　　　　　　　　　　　　    法　官 施俊堯
　　　　　　　 　 　　　　　　　　　　法　官 王梅英
以上正本證明與原本無異。
不得上訴。
                                      書記官 顧哲瑜
中　　華　　民　　國　　96　　年　　5 　　月　　25　　日
附錄：本案論罪科刑法條全文
中華民國刑法第349條
收受贓物者，處三年以下有期徒刑、拘役或五百元以下罰金。
搬運、寄藏、故買贓物或為牙保者，處五年以下有期徒刑、拘役
或科或併科一千元以下罰金。
因贓物變得之財物，以贓物論。
